臺灣臺北地方法院刑事判決　　　　　　 100年度易字第1031號
公　訴　人　臺灣臺北地方法院檢察署檢察官
被　　　告　唐福順
上列被告因傷害案件，經檢察官提起公訴（100年度偵字第4607
號），本院判決如下：
    主  文
唐福順傷害人之身體，處有期徒刑貳月，如易科罰金，以新臺幣
壹仟元折算壹日；又傷害人之身體，處有期徒刑貳月，如易科罰
金，以新臺幣壹仟元折算壹日。應執行有期徒刑參月，如易科罰
金，以新臺幣壹仟元折算壹日。
    事  實
一、唐福順與李敏華為清潔隊同事兼男女朋友關係。於民國99年
    10月28日15時30分許，二人在臺北市信義區臺北醫學院附近
    公園休息時，因故發生口角，李敏華隨即騎乘機車離開，唐
    福順則騎機車緊跟在後，行至臺北市○○區○○街103巷10
    之1號前，李敏華因怒氣未消，轉身對行駛在後的唐福順吐
    口水，引發唐福順不滿。唐福順竟基於傷害人身體之犯意，
    加速騎至李敏華的車前攔下李敏華，並下車以手強力扯拉李
    敏華之前衣領，扭動李敏華之身體，致李敏華之左腿外側因
    而受有韌帶扭傷拉傷之傷害。
二、唐福順另行起意，於99年11月28日上午，與李敏華相偕至宜
    蘭縣礁溪旅遊時，雙方又因細故在旅館外發生口角，唐福順
    竟復基於傷害之犯意，徒手拉扯並推告訴人，致告訴人的手
    掌背因而受有瘀青之傷害。
三、案經李敏華訴由臺北市政府警察局信義分局報告臺灣臺北地
    方法院檢察署檢察官偵查起訴。
    理  由
壹、證據能力事項:
一、按除顯有不可信之情況外，從事業務之人於業務上或通常業
    務過程所須製作之紀錄文書、證明文書，得為證據，刑事訴
    訟法第159條之4第2款定有明文。臺北醫學大學附設醫院及
    新長安診所提供之李敏華之病歷紀錄，係從事業務之人於業
    務上製作之紀錄文書，揆諸前揭規定，自得為證據。
二、按被告以外之人於審判外之陳述，雖不符刑事訴訟法第159
    條之1至第159條之4之規定，而經當事人於審判程序同意作
    為證據，法院審酌該言詞陳述或書面陳述作成時之情況，認
    為適當者，亦得為證據；當事人、代理人或辯護人於法院調
    查證據時，知有刑事訴訟法第159條第1項不得為證據之情形
    ，而未於言詞辯論終結前聲明異議者，視為有前項之同意，
    刑事訴訟法第159條之1、第159條之5第1項、第2項分別定有
    明文。經查，本判決下列所引用之其餘被告以外之人於審判
    外之陳述，檢察官、被告於本院言詞辯論終結前均未聲明異
    議，本院審酌上開證據資料並無證明力明顯過低之瑕疵，認
    以之作為證據應屬適當，故揆諸前開規定，認前揭證據資料
    有證據能力，合先敘明。
貳、認定本件犯罪事實所依憑之證據及理由:
一、上揭犯罪事實一、二，業據被告唐福順於本院審理時坦承不
    諱（參本院卷第32、33頁），並據證人即告訴人李敏華於本
    院審理時結證在案（參本院卷第10-11頁），且有臺北醫學
    大學附設醫院於100年1月11日出具之診斷證明書，及該院10
    0年6月1日校附醫歷字第100 0003108號函暨所附李敏華之99
    年10月29日病歷、新長安診所提供之李敏華99年10月28日病
    歷等在卷可稽（參偵卷第12頁、本院卷第10-11、18-19、25
    頁）。足認被告此部分出於任意性之自白，核與事實相符，
    而可採信。
二、告訴人雖另指稱:(1)於99年10月28日被告另曾騎機車撞擊其
    左腳，及手握拳頭揮打其胸口一拳。(2)於99年11月28日在浴
    缸裡，被告曾掐其脖子，其右肩膀後背並受有破皮之傷勢。
    睡覺時，被告故意坐在其腿上，致左腳膝蓋痛的比原來更厲
    害，痛到不能走，沒有辦法上廁所云云。惟質之被告堅詞否
    認於99年10月28日曾騎機車撞擊告訴人的腳，亦否認曾另外
    揮拳打告訴人的胸口，並堅稱於99年11月28日與告訴人拉扯
    後，告訴人的右肩後背部並沒有破皮的傷，且告訴人的腳傷
    是之前（指99年10月28日）沒有完全好的等語。經查:
  (一)依告訴人所提出之臺北醫學大學附設醫院診斷證明書及本院
    函調之前揭臺北醫學大學附設醫院之99年10月29日病歷及新
    長安診所之99年10月28日之病歷紀錄，告訴人當時之傷勢僅
    有左側膝蓋外側扭傷及拉傷，腿部並無其他擦傷或瘀挫傷，
    胸部亦無任何傷勢之記載。而按之機車有相當之重量及動力
    ，果被告當時曾騎乘機車衝撞告訴人的腿部，並致告訴人當
    場人車倒地，以及握拳揮打告訴人的胸部，則告訴人的雙腳
    內、外側當無可能均無任何擦傷或瘀挫傷，其胸部亦無可能
    無任何傷勢，是告訴人此部分指訴是否真實，非無疑問。茲
    卷內既乏其他積極之證據佐證，自難徒憑告訴人之片面指訴
    ，遽認被告於99年10月28日另曾開車撞擊告訴人腿部，及手
    握拳頭揮打其胸部一拳之事實。
  (二)依卷附告訴人所提出之臺北醫學大學附設醫院所出具之診斷
    證明書所載，告訴人固因左腿外側韌帶扭傷拉傷，先後於99
    年10月29日、99年11至12月至骨科門診，及於99年11月19、
    26日、99年12月3日、100年1月11日至復健科門診就診，並
    於99年11月20、22、23、24、25、27、29、30日、99年12月
    1、2、4、6、7、8、9日復健治療。然承前所述，告訴人於
    99年10月28日甫因與告訴人發生拉扯，致其左膝蓋之韌帶受
    有扭傷拉傷之傷害。告訴人所受該一傷勢在99年11月28日前
    一直沒有治癒，而持續至醫院看診治療、復健等情，業據告
    訴人於本院審理時結證在案（參本院卷第11頁背面）。參之
    上開診斷證明書，並未明確區分二次拉扯所各自造成之傷勢
    結果，是被告於99年11月28日再度與告訴人發生拉扯後，是
    否另致告訴人左腿外側韌帶扭傷拉傷，非無疑問。本院嗣依
    職權向臺北醫學大學附設醫院函詢告訴人於99年11月29日至
    該院復健時，其傷部與99年10月29日就診時之傷部是否相同
    ，該傷係99年10月29日就診時已存有之舊傷，或為新傷，經
    該院於100年6月1日以校附醫歷字第1000003108號函復:「依
    病歷記載，病人膝蓋痛為舊傷，病人抱怨從去年痛到今年都
    沒好。」在卷。是自難徒以上開診斷證明書記載告訴人於99
    年11月29日之後，曾至該醫院接受復健科門診或治療之事實
    ，認定被告於99年11月28日與告訴人拉扯後，確另致告訴人
    受有左腿外側韌帶扭傷拉傷之結果。
  (三)卷附告訴人所提出之廣華中醫診所於100年1月25日出具之診
    斷證明書固載有「左腿及膝蓋挫傷」之內容。但查，依該診
    斷證明書之醫師囑言欄所載，告訴人係於99年11月30日起至
    同年12月16日止，先後至該診所就診5次。顯見告訴人第一
    次就診時間為99年11月30日，此已在本件雙方發生拉扯行為
    之後2日，告訴人該次就診之傷勢，究係於99年11月28日與
    被告拉扯後所造成，抑或是於該期間因其他原因諸如工作中
    不小心碰撞等因素而造成，均非無疑問。在無其他積極之證
    據佐證該傷勢係被告於99年11月28日拉扯告訴人後所致生，
    自難徒以上開診斷證明書，而為被告不利認定之依據。
  (四)告訴人所提出之前揭臺北醫學大學附設醫院及廣華中醫診所
    出具之診斷證明書，均無告訴人右肩膀後背破皮之傷勢記載
    。因此，告訴人於99年11月28日與告訴人發生拉扯後，是否
    另造成告訴人右肩後背部受有破皮之傷勢，除告訴人之指訴
    外，亦乏其他積極之證據佐證，自亦難徒依告訴人片面之陳
    述，而認定被告於99年11月28日與告訴人拉扯後，確曾另致
    告訴人受有右肩後背部破皮之傷勢。
三、綜合上述，本件被告於99年10月28日徒手扭扯告訴人，致告
    訴人左腿外側受有韌帶扭傷拉傷之傷害，以及被告於99年11
    月28日上午徒手拉扯、推告訴人，致告訴人受有手掌背瘀青
    之傷害等事實，均事證明確，洵堪認定，應依法論科。
參、論罪科刑理由:
    核被告二次所為，均係犯刑法第277條第1項之傷害罪。關於
    被告99年11月28日被告傷害犯行部分，公訴意旨雖於起訴時
    漏未敘及告訴人受有手掌背瘀青之傷勢，惟此一傷害結果，
    係基於被告之前揭傷害犯行，本院自應併予審酌，附此敘明
    。屬先後二次犯行，犯意各別，行為互殊，應分論併罰之。
    爰審酌被告係因細故與告訴人口角而後傷害告訴人之犯罪動
    機、目的、手段，告訴人所受之傷勢，被告高中畢業之學歷
    ，被告犯罪後已坦承此部分犯行之態度等一切情狀，分別量
    處如主文所示之刑，並均諭知易科罰金之折算標準，並定其
    應執行刑，及諭知易科罰金之折算標準。
據上論斷，應依刑事訴訟法第284條之1、第299條第1項前段，刑
法第277條第1項、第41條第1項前段、第51條第5款，刑法施行法
第1條之1，判決如主文。
本案經檢察官劉俊良到庭執行職務
中    華    民    國  100    年    7    月    22    日
                  刑事第二十庭  法  官  李桂英
以上正本證明與原本無異。
如不服本判決應於收受送達後10日內向本院提出上訴書狀，並應
敘述具體理由；其未敘述上訴理由者，應於上訴期間屆滿後20日
內向本院補提理由書（均須按他造當事人之人數附附繕本）「切
勿逕送上級法院」。告訴人或被害人如對於本判決不服者，應具
備理由請求檢察官上訴，其上訴期間之計算係以檢察官收受判決
正本之日。
                                書記官  黃勤涵
中    華    民    國   100    年    7     月    22    日
附錄本案論罪科刑法條全文:
刑法第277條第1項:
傷害人之身體或健康者，處 3 年以下有期徒刑、拘役或 1 千元
以下罰金。